【裁判字號】    98,上易,1772
【裁判日期】    980727
【裁判案由】    妨害公務
【裁判全文】
臺灣高等法院刑事判決                98年度上易字第1772號
上  訴  人
即  被  告  丁○○
上列上訴人即被告因妨害公務案件，不服臺灣士林地方法院98年
度審易字第949 號中華民國98年6 月17日第一審判決（起訴案號
：臺灣士林地方法院檢察署98年度偵字第4345號），提起上訴，
本院判決如下：
    主  文
上訴駁回。
    理  由
一、按不服地方法院之第一審判決而上訴者，應向管轄第二審之
    高等法院為之。上訴書狀應敘述具體理由，上訴書狀未敘述
    上訴理由者，應於上訴期間屆滿後20日內補提理由書於原審
    法院，逾期未補提者，原審法院應定期間先命補正；第二審
    法院認為上訴書狀未敘述理由或上訴有第362 條前段之情形
    者，應以判決駁回之，但其情形可以補正而未經原審法院命
    其補正者，審判長應定期間先命補正，刑事訴訟法第361 條
    、第367 條，分別定有明文。所謂上訴書狀應敘述具體理由
    ，必係依據卷內既有訴訟資料或提出新事證，指摘或表明第
    一審判決有何採證認事、用法或量刑等足以影響判決本旨之
    不當或違法，而構成應予撤銷之具體事由，始克當之（例如
    ：依憑證據法則具體指出所採證據何以不具證據能力，或依
    憑卷證資料，明確指出所為證據證明力之判斷如何違背經驗
    、論理法則）；倘僅泛言原判決認定事實錯誤、違背法令、
    量刑失之過重或輕縱，而未依上揭意旨指出具體事由，或形
    式上雖已指出具體事由，然該事由縱使屬實，亦不足以認為
    原判決有何不當或違法者（例如：對不具有調查必要性之證
    據，法院未依聲請調查亦未說明理由，或援用證據不當，但
    除去該證據仍應為同一事實之認定），皆難謂係具體理由，
    俾與第二審上訴制度旨在請求第二審法院撤銷、變更第一審
    不當或違法之判決，以實現個案救濟之立法目的相契合，並
    節制濫行上訴（最高法院97年度臺上字第892 號判決參照）
    。是以上訴人之上訴書狀或補提之上訴理由書，雖有敘述上
    訴理由，惟並未具體敘述第一審判決有上述違法、不當情形
    ，即與未敘述具體理由無異，其所為上訴，即不符合上訴之
    法定要件。
二、經查，本件原判決以上訴人即被告丁○○（簡稱被告）於原
    審準備程序及審理時之自白、證人曾建豐、許校騰、楊宗憲
    等於偵查中之證述、證人丙○○、乙○○、甲○○、戊○○
    、施銘傳、連蓺華等於警詢及偵查中之證述、證人曾建豐製
    作之職務報告、門號0000000000號行動電話通聯調閱查詢單
    、案發現場示意圖及案發現場相片等為據，認定：被告於民
    國（下同）98年1 月20日中午12時許，在臺北縣永和市○○
    ○路○ 段42號5 樓住處，利用電腦進入「UT網際網路北部人
    聊天室」，以暱稱「找妹妹一起吃糖」伺機找人聊天時，引
    起巡網警佐曾建豐注意，化名「威尼斯」與其聊天後，懷疑
    被告持有毒品並有引誘或轉讓他人施用之嫌，為予查緝，問
    出其持用門號0000000000號行動電話後相約見面，於當日下
    午3 時許，被告駕駛車號9396-EM 號自用小客車，前往臺北
    市內湖區○○○路○ 段90巷8 號赴約時，見曾建豐、許校騰
    、楊宗憲警員共乘車號9767-QD 號自用小客車橫停前方阻擋
    去路，且下車走近其駕駛座出示證件表明身分，依法執行盤
    查職務時，竟拒絕下車受檢，基於妨害公務之犯意，欲退駛
    至臺北市內湖區○○○路○ 段之大馬路後逃離，乃駕車急速
    倒車，惟先在臺北市內湖區○○○路○ 段90巷12號前，以車
    尾撞倒後方丙○○騎乘之車號J8T-326 號普通重型機車，繼
    在臺北市內湖區○○○路○ 段90巷2 號，以車尾撞進D 室甲
    ○○、E 室戊○○之攤位，致攤架、爐具、桌椅、鍋碗、瓢
    盆等物毀壞四射，且著火引起瓦斯外洩（未致公共危險），
    現場殘破不堪，足以生損害於甲○○、戊○○，詎被告見曾
    建豐、許校騰、楊宗憲追前圍捕，於曾建豐對空鳴槍制止後
    ，仍未予理會，駕車加速前行至臺北市內湖區○○○路○ 段
    90巷6 弄右轉逃離，過程中險些撞上曾建豐、許校騰、楊宗
    憲，確有對於公務員依法執行職務時施強暴之事實，並為累
    犯，另審酌被告素行不佳，於警員依法執行職務之際，以強
    暴行為妨礙員警執勤，嚴重影響社會秩序及公權力之執行，
    惟犯後坦承犯行，尚具悔意，並其犯罪之動機、目的及其智
    識程度、家庭狀況等一切情狀，量處有期徒刑6 月，並諭知
    易科罰金之折算標準等情，均已詳敘其所憑證據、認定理由
    及量刑依據，從形式上觀察並無任何採證認事、用法或量刑
    之不當或違法。被告收受判決後提起本件第二審上訴，其上
    訴理由僅指稱：警方係突然出現並未出示證件表明身分、警
    方係以釣魚方式引誘被告犯罪、原審量刑過重等語。惟查：
    （一）本件係被告拒絕接受警察之盤查，當場所為之妨害公
    務行為，為被告於原審訊問時坦承不諱，並經原審詳敘其認
    定之理由，被告上訴理由泛稱警方係以釣魚方式引誘被告犯
    罪以及係突然出現並未出示證件表明身分等語，顯係原審判
    決後之卸責說詞；（二）量刑之輕重本屬法院依職權裁量之
    事項，原審判決量處被告有期徒刑6 月，已審酌被告素行不
    佳，於警員依法執行職務之際，以強暴行為妨礙員警執勤，
    嚴重影響社會秩序及公權力之執行，惟犯後坦承犯行，尚具
    悔意，並其犯罪之動機、目的及其智識程度、家庭狀況等一
    切情狀，業如前述，並未逾越職權，亦未違反比例原則。核
    被告之上訴意旨，並未依據卷內既有訴訟資料或提出新事證
    ，指摘或表明第一審判決有何採證認事、用法或量刑等足以
    影響判決本旨之不當或違法，要難謂其上訴書狀已經敘述具
    體理由，揆諸上開規定及說明，本件上訴顯無具體理由而不
    合法定程式，應予駁回，並不經言詞辯論為之。
三、據上論斷，應依刑事訴訟法第367 條前段、第372 條，判決
    如主文。
中    華    民    國    98    年    7     月    27    日
                  刑事第二十庭審判長法  官  楊貴雄
                                    法  官  林銓正
                                    法  官  鄧振球
以上正本證明與原本無異。
不得上訴。
                                    書記官  劉有志
中    華    民    國    98    年    7     月    29    日


司法院資訊處製作；財團法人民間司法改革基金會備份。
